Andrés Necpas Herrera

Quito - Ecuador

Información Personal

Fecha de Nacimiento: 7 de abril del 1987

Estado Civil: soltero
Nacionalidad: ecuatoriano
Cedula: 1721777306

Correo: andres1422@msn.com

Teléfono: 0995453591

Perfil Profesional

Profesional con experiencia en Tecnologías de la Información, diseño de arquitecturas de soluciones TI, diseño de procesos ITIL, elaboración de propuestas técnicas, planificación e implementación de proyectos TI en clientes como Banco Pacifico, Banco Pichincha, Banco Bolivariano, CFN, SENA (Colombia).

Habilidades Microsoft / Cybersecurity / Microfocus /ITIL v3 / DevOps / Gestión de Proyectos / Cloud Computing

Experiencia

Octubre 2016 - abril 2019 - Compuequip DOS S.A.

Especialista Software

 Responsable del diseño e implementación de soluciones tecnologías Microfocus, Microsoft y Aranda, apoyo al área comercial para presentaciones técnicas, elaboración de propuestas técnicas/comerciales.

Planificación y seguimiento de proyectos TI en base a las buenas prácticas de gestión PMI.

Logros Importantes:

Nombre del Proyecto: Gestión de Servicios y monitoreo de infraestructura TI.

- Diseño de la arquitectura y planificación del proyecto de monitoreo de infraestructura y gestión de Servicios TI con Diagnostics, Real User Monitoring, Operations Manager Incident.
- Implementación de Universal CMDB y seguimiento del cumplimiento del alcance de gestión de eventos, extracción y análisis de datos mediante Business Value Dashboard
- Actualización y migración de la configuración del sistema de monitoreo de infraestructura TI con SiteScope

Cliente: Banco Pacifico

Nombre del Proyecto: Migración del sistema de monitoreo y gestión de Servicios.

 Diseño de la arquitectura y planificación del proyecto de migración de la herramienta de monitoreo SiteScope. Implementación, diseño y gestión de los servicios del negocio con Application Performance Manager.

Cliente: Banco Bolivariano

Nombre del Proyecto: Levantamiento de procesos ITIL e Implementación de la Mesa de ayuda Aranda.

 Levantamiento y configuración de los Procesos de Incidentes, Catalogo de Servicios, Requerimientos de Servicios, Base de Conocimientos, Niveles de Servicios en la Mesa de Servicios de Aranda.

Cliente: Compuequip DOS S.A

Junio 2014-septiembre 2016- ITSTK

Ingeniero Consultor

 Responsable de la implementación de soluciones tecnologías HP Software, Microfocus, apoyo al área comercial para presentaciones técnicas, elaboración de propuestas técnicas.

Logros Importantes:

Nombre del Proyecto: Implementación seguridades de Software CFN

Implementación de soluciones de seguridad de Software con HP Security Fortify, detección de vulnerabilidades mediante pruebas estáticas, dinámicas y móviles de seguridad de aplicaciones web en entornos de pre producción.

Cliente: Corporación Financiera Nacional

Nombre del Proyecto: Monitoreo Infraestructura TI Fase 2

Implementación de herramientas de monitoreo y gestión de Servicios TI con HP SiteScope, HP BSM, soporte nuevos requerimientos del Cliente.

Cliente: SENA (Colombia)

Nombre del Proyecto: Implementación de la suite HP Software

Implementación de la suite de HP Software para la gestión y monitoreo de servicios del Core Bancario, implementación del proceso de configuraciones mediante uCMDB.

Cliente: Banco Pichincha

Febrero 2013- junio 2014- Banco Nacional de Fomento

Analista MDA 2

Responsable de:

- Efectuar la evaluación, ejecución y resolución de requerimientos e incidentes del Core Bancario.
- Reportería, informes interactivos y análisis de datos con SAP BO.
- Administración de la herramienta CA ServiceDesk Manager.
- Instalaciones masivas con CA ITCM Software Delivery.

Logros Importantes:

Nombre del Proyecto: Seguimiento de la implementación con el proveedor de la herramienta IT Service Desk Manager CA

Educación

Ingeniería en Sistemas e Informática en Escuela Politécnica del Ejército Suficiencia en inglés en Escuela Politécnica del Ejército

Certificaciones

- Microsoft® Certified Solutions Associate: Office 365
- "Accredited Integration Specialist (AIS)
 - o HP BSM Platform and End User Management v9"
- HPE Accredited Technical Professional (ATP)
 - HP SiteScope v11
- "Accredited Integration Specialist (ATP)

HP Fortify Security V1

- Veeam Technical Sales Professional (VMTSP)
- Configuración y Administración Aranda Ssrvice Desk 8.5

Cursos

- Veeam Backup & Replication, Bogotá
- Implementación Mesa de Ayuda Aranda, Quito
- Hp BSM220 Business Service Management, Quito
- Manejo y Administración de sistemas basados en Linux, Quito
- Gestión de proyectos con MS Project, Quito
- Evaluación financiera de proyectos, Quito
- Programación SQL Server 2008, Quito
- Business Inteligence con Pentaho, Quito
- CCNA 2, academia regional de redes ESPE-CISCO, Quito